【裁判字號】    92,交聲,912
【裁判日期】    921013
【裁判案由】    聲明異議
【裁判全文】
臺灣臺中地方法院交通事件裁定                    九十二年度交聲字第九一二號
    原處分機關  交通部公路總局台中區監理所
    異議人即
    受處分人    甲○○
右列受處分人因違反道路交通管理處罰條例案件，對於交通部公路總局台中區監理所
九十二年八月十五日所為之裁決（中監違字第裁六○─000000000號裁決書
），聲明異議，本院裁定如左：
    主  文
異議駁回。
    理  由
一、原處分機關略以：本案係交通部公路總局台中區監理所以中監車字第六○二○○
    八一五三舉發受處分人甲○○所有之車號ＱＬ─０１７１號自小客車因「該車不
    依限期於91.12.5參加定期（臨時）檢驗」違規，受處分人未於應到案日期前提
    出申訴，該所遂於九十二年八月十五日以中監違字第裁六○─00000000
    0號裁決書裁處罰鍰新台幣一千四百元整並註銷牌照，逾期則依裁決書處罰主文
    規定裁處，於法並無不合等語。
二、本件異議人即受處分人甲○○則以：異議人並未接獲前揭車輛定期檢驗之通知，
    故不知該車應受檢驗之時間，原處分機關未予確認異議人是否受有定期檢驗通知
    ，即逕依前開條例科處異議人罰鍰並註銷牌照，實難甘服，爰聲明異議云云。
三、按汽車檢驗應按指定日期將車輛駛往公路監理機關檢驗場所或指定地點接受檢驗
    。違反者，處以新台幣九百元以上，一千八百元以下罰鍰，逾期六個月以上者，
    並註銷其牌照。道路交通安全規則第三十六條、道路交通管理處罰條例第十七條
    分別訂有明文。復依違反道路交通管理事件統一裁罰標準表規定，自用車違反處
    罰條例第十七條規定，逾期者，處以罰鍰一千四百元整，逾期檢驗六個月以上者
    ，並註銷其牌照。經查：本件受處分人甲○○所有之車號ＱＬ─０１７１號自小
    客車因「該車不依限期於91.12.5參加定期（臨時）檢驗」，為交通部公路總局
    台中區監理所以中監車字第000000000舉發通知單舉發違規等情，有該
    舉發通知單、裁決書各一紙在卷可稽。雖異議人辯稱：未接獲前揭車輛定期檢驗
    之通知，故不知該車應受檢驗之時間且原處分機關未予確認異議人是否受有定期
    檢驗通知云云，惟異議人為ＱＬ─０１７１號自小客車之所有人，而汽車所有人
    既已享受購車、用車之權利，自應負起車輛安全行駛、主動依規定參加車輛檢驗
    之義務，以維護交通安全及其他用路人之權利；且車輛應參加定期檢驗之日期，
    均載明於行車執照上，車主自應隨車攜帶並注意車輛定檢日期，至於監理機關所
    寄發之檢驗通知單，僅為提醒注意之性質，縱監理機關有未寄發檢驗通知單之實
    ，汽車所有人仍不得以此為由即不於指定日期將車輛駛往公路監理機關檢驗場或
    指定地點接受檢驗。從而，本件受處分人所有之ＱＬ─０１７１號自小客車逾期
    檢驗已逾六個月，原處分機關據以援引上開規定，裁處受處分人罰鍰新台幣一千
    四百元整並註銷牌照，逾期則依裁決書處罰主文規定裁處，並無不當。本件異議
    為無理由，應予駁回。
四、據上論斷，應依道路交通管理處罰條例第八十七條第二項、道路交通案件處理辦
    法第十九條，裁定如主文。
中      華      民      國    九十二    年     十       月    十三      日
                                        臺灣臺中地方法院交通法庭
                                            法  官  王  靜  秋
右正本證明與原本無異。
如不服本裁定應於送達後五日內向本院提出抗告狀。
                                            書記官
中      華      民      國    九十二    年    十    月   十三       日


司法院資訊處製作；財團法人民間司法改革基金會備份。
